臺灣臺中地方法院刑事判決　　　　　　　　　　　九十三年度沙簡上字第二八九號
　　上　訴　人　臺灣臺中地方法院檢察署檢察官
　　被　　　告　丙○○
右列上訴人因被告竊盜案件，不服本院沙鹿簡易庭九十三年度沙簡字第一四０號中華
民國九十三年三月三十日第一審簡易判決（聲請案號：臺灣臺中地方法院檢察署九十
三年度偵字三二０七號，移
移
    主  文
原判決撤銷。
丙○○共同連續竊盜，處有期徒刑陸月，如易科罰金，以佰元折算壹日。
    事  實
一、丙○○基於意圖為自己不法所有之概括犯意，並與姓名、年籍均不詳綽號「阿忠
    」之成年男子基於共同犯罪意思之聯絡，於民國九十三年二月四日下午二時五十
    分許，一起前往坐落臺中縣大甲鎮○○路一二一號皇昌營造股份有限公司（下稱
    皇昌公司）之倉庫前，由丙○○在倉庫外把風，而綽號「阿忠」之男子則入倉庫
    內徒手竊取皇昌公司所有之一百噸中空千斤頂三台（價值共約新台幣〔下同〕三
    十萬元）。得手後，於丙○○自綽號「阿忠」之男子接手，將竊得之一百噸中空
    千斤頂三台搬至河堤旁之樓梯上欲離開時，為皇昌公司員工乙○○發現而分散逃
    逸；乙○○隨即報警追緝，旋於同日十五時二十分許，在丙○○騎乘機車行經臺
    中縣大甲鎮○○路與新政路口時查獲。丙○○復承前概括犯意，於九十三年二月
    二十一日晚上八時許，單獨前往臺中縣大甲鎮○○路三二八號倉庫旁，竊取丁○○所有之鐵條一百二十支（值約三千元），得手後，以其所騎乘之車牌號碼為Ｒ
    ＤＬ─一七六號機車載離現場，嗣於同日晚上八時四十分許，行經臺中縣大甲鎮
    ○○路與經國路交岔路口時，為警攔檢查獲，並扣得其所竊取之鐵條一百二十支
    （已經發還丁○○）。再於九十三年三月十八日下午三時三十分許，單獨前往臺
    中縣大安鄉○○村○○路一八一號甲○○所營之工廠，徒手竊取甲○○所有之工
    字鐵二支（合計共重九十三公斤），得手後旋於同日下午四時許，將之載往臺中
    縣大甲鎮○○里○○街九六巷二之一號陳清金所營之資源回收廠，以每公斤七元
    合計六百五十元之代價出售予不知情之陳清金，嗣於同日下午四時五十分，經警
    在陳清金所營之資源回收廠發現該二支工字鐵，由陳清金提供丙○○所騎乘機車
    之車牌號碼ＲＤＬ─一七六號予警方查證後，始得悉上情。
二、案經臺中縣警察局大甲分局報請臺灣臺中地方法院檢察署檢察官偵查後聲請簡易
    判決處刑及移送併辦。
    理  由
一、右揭事實，業據被告丙○○於本院審理時坦承不諱，核與證人即皇昌公司經理乙○○、被害人丁○○、甲○○及證人陳清金在警詢時所指、證述之情節大致相符
    ，應認被告自白與事實相符，而得為證據。此外，並有被告所竊前揭千斤頂、鐵
    條、工字鐵經警分別發還證人乙○○、被害人丁○○、甲○○後，由其等所出具
    之贓物認領保管單三紙及查獲現場照片等在卷可稽，本件事證已經明確，被告犯
    行洵堪認定，應依法論科。
二、核被告所為，係犯刑法第三百二十條第一項普通竊盜罪；被告就竊取皇昌公司所
    有千斤頂部分之犯行，係與姓名、年籍均不詳綽號「阿忠」之成年男子共同為之
    ，顯有犯意之聯絡及行為之分擔，為共同正犯；又被告所為先後三次竊盜犯行，
    時間緊接，所犯係構成要件相同之罪名，顯係基於概括犯意反覆為之，為連續犯
    ，應依刑法第五十六條規定論以一罪，並加重其刑。被告所為竊取被害人丁○○
    所有鐵條一百二十支及被害人甲○○所有工字鐵二支之二次竊盜犯行，雖未據公
    訴人聲請簡易判決處刑，惟與已經聲請簡易判決處刑部分有連續犯之裁判上一罪
    之關係，基於審判不可分之原則，應為聲請簡易判決處刑效力所及，且關於竊取
    被害人丁○○所有鐵條部分之犯行，已經檢察官移送本院沙鹿簡易庭併辦；關於
    竊取被害人甲○○所有工字鐵部分之犯行，已經檢察官移送本院併辦，自均為本
    院所得一併審究者，附予敘明。原審認被告罪證明確，而予以論罪科刑，固屬有
    據，然原審就前揭被告竊取被害人甲○○所有工字鐵部分之該次竊盜犯行未及審
    酌，則有未洽，檢察官上訴意旨以原審判決未及審究被告所為前揭竊盜犯行而指
    摘原判決不當，為有理由，應由本院將原判決撤銷，另為適當之判決。爰審酌被
    告犯罪之動機、目的、品行，本件犯罪所使用之手段，被告所竊物品之價值，其
    因犯罪所生之損害，並坦承犯罪之犯後態度尚稱良好等一切情狀，量處如主文所
    示之刑，並諭知易科罰金之折算標準，以示懲儆。末查，扣案之麻繩一綑，雖係
    被告所有，然為被告平日從事板模工作時所用，與本件竊盜無涉，業據被告供述
    明確，自不應為沒收之諭知，附此敘明。
據上論斷，應依刑事訴訟法第四百五十五條之一第三項、第三百六十九條第一項前段
、第三百六十四條、第二百九十九條第一項前段，刑法第二十八條、第五十六條、第
三百二十條第一項、第四十一條第一項前段，罰金罰鍰提高標準條例第一條前段、第
二條，判決如主文。
中      華      民      國      九十三      年    九    月      十      日
                                臺灣臺中地方法院刑事第一庭
                                    審判長法  官  王  國  棟
                                          法  官  廖  慧  如
                                          法  官  林  源  森
右正本證明與原本無異。
不得上訴。
                                          書記官
中      華      民      國      九十三      年    九    月      十      日
附錄本案論罪科刑法條全文：
中華民國刑法第三百二十條
(普通竊盜罪、竊佔罪)
意圖為自己或第三人不法之所有，而竊取他人之動產者，為竊盜罪，處五年以下有期
徒刑、拘役或五百元以下罰金。
意圖為自己或第三人不法之利益，而竊佔他人之不動產者，依前項之規定處斷。
前二項之未遂犯罰之。
